【裁判字號】    97,易,759
【裁判日期】    971031
【裁判案由】    竊盜
【裁判全文】
臺灣新竹地方法院刑事判決               97年度易字第759號
    公  訴  人  臺灣新竹地方法院檢察署檢察官
    被      告  甲○○
                          號.
上列被告因竊盜案件，經檢察官提起公訴（97年度偵字第6526號
），本院依簡式審判程序判決如下：
    主  文
甲○○犯如附表各編號所示之罪，主文及刑度各如附表各編號所
示。應執行有期徒刑壹年貳月，扣案之一字型螺絲起子1支沒收
。
    事  實
一、甲○○前於民國94年間，因違反毒品危害防制條例案件，
    經本院於94年11月24日以94年度竹北簡字第269號判處有期
    徒刑6月確定。又於94年間，因竊盜案件，經本院於95年6
    月2日以94年度易字第628號判處有期徒刑1年3月確定；復於
    95年間，因違反毒品危害防制條例案件，經本院於95年11月
    17日以95年度易字第498號判處有期徒刑9月。上開2案件，
    經本院於96年7月16日以96年度聲減字第55號裁定減刑並定
    其應執行有期徒刑11月確定。前開、案件接續執行，迄
    至96年7月16日因減刑而執行完畢。
二、甲○○於97年9月20日下午5時許，行經新竹縣竹北市○○街
    183號前，見李惠珍所有、張筱菁使用之車號4568-LT號自小
    客車停放該處，竟基於意圖為自己不法之所有之竊盜犯意，
    單獨一人持客觀上足以傷害人生命、身體，足供兇器使用之
    一字型螺絲起子1支，以一字型螺絲起子撬開車門鎖、啟動
    引擎方式，竊取上開自小客車1部，得手後，駛離現場，供
    己代步所用。
三、甲○○於97年9月22日上午6時許，因訪友而行經新竹縣湖口
    鄉○○○街57號前，見乙○○所有、車號6P-1063號自小貨
    車停放該處，另基於意圖為自己不法之所有之竊盜犯意，單
    獨一人持上開足供兇器使用之一字型螺絲起子1支，亦以一
    字型螺絲起子撬開車門鎖、啟動引擎方式，竊取上開自小貨
    車1部，得手後，駛離現場，供己代步所用。
四、甲○○於97年9月22日下午7時30分許許，駕駛事實二竊得之
    自小客車，行經新竹縣湖口鄉○○街244號旁，因該車之汽
    油用罄，旋將該車棄置在新竹縣湖口鄉○○街244號旁。其
    旋即行經新竹縣湖口鄉○○街209號前，見丙○○所有、車
    號5F- 5597號自小客車停放該處，竟另基於意圖為自己不法
    之所有之竊盜犯意，單獨一人持上開足供兇器使用之一字型
    螺絲起子1支，亦以一字型螺絲起子撬開車門鎖、啟動引擎
    方式，竊取上開自小客車1部，得手後，供己代步所用，嗣
    將事實三竊得之6P-1063號車牌懸掛在5Ｆ-5597號小客車車
    身，以規避警方查緝。仍為警於97年9月24日下午1時許，在
    新竹縣湖口鄉○○街22號前，查獲甲○○駕駛遭竊之5F-559
    7號自小客車（懸掛6P-1063號車牌）。再由甲○○帶同員警
    前往新竹縣湖口鄉湖口村21鄰埔心24之2號倉庫內起出6P-10
    63號自小貨車車身1部；暨前往新竹縣湖口鄉○○街244號旁
    起出車號4568-LT號自小客車1部，並扣得甲○○所有、供其
    竊取上開3部車輛所用之一字型螺絲起子1支。
五、案經張筱菁、乙○○、丙○○告訴及新竹縣警察局竹北分局
    報告臺灣新竹地方法院檢察署檢察官偵查起訴。
    理  由
甲、程序部分
    本件被告甲○○所犯竊盜罪，係非死刑、無期徒刑、最輕本
    刑為3年以上有期徒刑之罪，被告於本院準備程序進行中，
    就被訴事實為有罪之陳述，經本院認合於刑事訴訟法第273
    條之1第1項之規定，裁定進行簡式審判程序。
乙、實體部分
一、訊據被告甲○○對於事實二、三、四所載之犯罪事實，於本
    院準備程序、審理中均自白認罪，並經告訴人張筱菁、乙○○、丙○○於警詢中指訴遭竊情節在卷可查（見97偵6526：
    10至12頁、13至14頁、15至17頁），且有贓物認領保管單3
    紙、查獲照片5幀、失車紀錄3紙附卷可稽（見97偵6526：18
    至20頁、22至24頁、28至30頁），另有一字型螺絲起子1支
    扣案可資佐證。是認被告上開自白內容應與事實相符，從而
    ，本件事證已臻明確，被告3次竊盜犯行，均堪予認定，自
    應依法予以論罪科刑。
二、論罪科刑
（一）被告為事實二、三、四行為時，均持用扣案之一字型螺絲
      起子1支，客觀上足以對人之生命、身體安全構成威脅且
      具有危險性，應屬兇器，核其所為，各犯刑法第321條第1
      項第3款之攜帶兇器竊盜罪。
（二）被告所犯3次攜帶兇器竊盜罪，犯意各別，行為互殊，且
      犯罪時間、地點並非密接，應予分論併罰。
（三）被告有事實一所載之前案紀錄，並於96年7月16日因減刑
      而執行完畢等情，有臺灣高等法院被告前案紀錄表、在監
      在押全國紀錄表附卷可佐，被告前受有期徒刑之執行完畢
      後，其於5年以內故意再犯本件有期徒刑以上之3罪，皆為
      累犯，應依刑法第47條第1項之規定，分別加重其刑。
（四）爰審酌被告正值青年，當力圖向上，猶思不勞而獲，先後
      3次竊取他人財物供己所用，致告訴人等遭受財產上損害
      ，併審酌其行竊手段、方式，所生危害程度，暨其犯後坦
      承犯行堪稱態度良好等一切情狀，分別量處如主文所示之
      刑，並定其應執行之刑。
三、扣案之一字型螺絲起子1支，為被告所有、供其竊取上開3部
    車輛所用之物，業據被告供承在卷，依刑法第38條第1項第2
    款之規定，併予宣告沒收。
四、據上論斷，應依刑事訴訟法第273條之1第1項、第299條第1
    項前段，刑法第321條第1項第3款、第47條第1項、第51條第
    5款、第38條第1項第2款，判決如主文。
本案經檢察官洪裕翔到庭執行職務。
中    華    民    國    97    年    10    月    31    日
                            刑事第三庭法  官    黃美文
以上正本證明與原本無異。
如不服本判決應於收受本判決後10日內向本院提出上訴書狀，其
未敘述上訴理由者，並得於提起上訴後10日內向本院補提理由書
狀 (均須按他造當事人之人數附繕本)「切勿逕送上級法院」。
中    華    民    國    97    年    10    月    31    日
                                      書記官    陳怡芳
附錄本案論罪科刑所適用法條全文：
刑法第321條第1項第3款：
犯竊盜罪而有左列情形之一者，處六月以上、五年以下有期徒刑
：
三、攜帶兇器而犯之者。
附表：
┌──┬──────┬─────────────────┐
│編號│事        實│主                              文│
├──┼──────┼─────────────────┤
│  1 │事實二部分  │甲○○攜帶兇器竊盜，累犯，處有期徒│
│    │            │刑柒月。扣案之一字型螺絲起子1支沒 │
│    │            │收。                              │
├──┼──────┼─────────────────┤
│  2 │事實三部分  │甲○○攜帶兇器竊盜，累犯，處有期徒│
│    │            │刑柒月。扣案之一字型螺絲起子1支沒 │
│    │            │收。                              │
├──┼──────┼─────────────────┤
│  3 │事實四部分  │甲○○攜帶兇器竊盜，累犯，處有期徒│
│    │            │刑柒月。扣案之一字型螺絲起子1支沒 │
│    │            │收。                              │
└──┴──────┴─────────────────┘


司法院資訊處製作；財團法人民間司法改革基金會備份。
